臺灣高等法院刑事判決　　　　　　　　96年度上易字第1593號
上　訴　人
即　被　告　丙○
上列上訴人因竊盜等案件，不服臺灣板橋地方法院96年度易字第
 771號，中華民國96年5月3日第一審判決（起訴案號：臺灣板橋
地方法院檢察署95年度偵字第29032號、96年度偵字第5423號；
併辦案號：臺灣士林地方法院檢察署96年度偵字第5014號），提
起上訴，本院判決如下：
    主  文
原判決撤銷。
丙○攜帶兇器毀越安全設備竊盜，累犯，處有期徒刑捌月，減為
有期徒刑肆月，如易科罰金，以新臺幣壹仟元折算壹日。又幫助
意圖為自己不法之所有，以詐術使人將本人之物交付，累犯，處
有期徒刑肆月，如易科罰金以新臺幣壹仟元折算壹日，減為有期
徒刑貳月，如易科罰金，以新臺幣壹仟元折算壹日。應執行有期
徒刑伍月，如易科罰金，以新臺幣壹仟元折算壹日。
    事  實
一、丙○曾前於民國86年間，因違反槍砲彈藥刀械管制條例，經
    臺灣板橋地方法院以87年度訴字第226號判處有期徒刑 1年2
    月，並於90年 2月21日因撤回上訴而確定，於91年5月2日縮
    短刑期執行完畢出監。詎仍不知悔改：(一)竟意圖為自己不法
    之所有，於95年8月6日凌晨某時許之夜間，持客觀上足以傷
    害人之身體可為兇器之美工刀 1支，割開甲○○經營位於臺
    北縣三重市○○○路 320號五金行之冷氣孔塑膠板，踰越攀
    爬進入屋內後（侵入住居部分，未據告訴），竊取新臺幣（
    下同） 32,000元得手。嗣甲○○於同日凌晨2時許，經保全
    人員通知失竊，報警處理。警方採集五金行內銅條上指紋送
    請鑑驗，經比對與丙○指紋相符，始查知上情。(二)又丙○預
    見將自己之銀行帳戶存摺及提款卡出租予不熟識人使用，有
    遭他人利用作為詐騙工具之可能，仍不違背其本意，另基於
    幫助詐欺之不確定故意，於96年 1月初某日，在其位於臺北
    縣新莊市○○街 130巷1號3樓住處樓下，將其申辦之「台北
    富邦銀行新莊分行」帳號「000-000000000000」號帳戶之存
    摺、提款卡及密碼，以每月 2,000元之代價，出租予不詳姓
    名年籍之男人，而以此方式，幫助詐欺集團詐欺財物。嗣丁○○於96年1月3日中午12時30分許，接獲某詐欺集團成員電
    子郵件，誆稱丁○○網路購物得標，要求丁○○匯款至郵件
    所載帳號，致丁○○陷於錯誤，於同年月 6日19時08分許，
    至桃園縣中壢市普仁郵局，以自動櫃員機帳匯款 4,600元至
    丙○之上開帳戶。另有乙○○同於96年1月3日中午12時30分
    許，接獲某詐欺集團成員電子郵件，誆稱乙○○網路購物得
    標，要求乙○○匯款至郵件所載帳號，致乙○○陷於錯誤，
    於同年月 6日19時08分許，至桃園縣中壢市普仁郵局，以自
    動櫃員機帳匯款1,600 元至丙○之上開帳戶。嗣丁○○、乙○○均發現受騙，報警處理，始查知上情。
二、案經甲○○、丁○○、乙○○分別訴由臺北縣政府警察局三
    重分局及新莊分局報告臺灣板橋地方法院檢察署檢察官偵查
    起訴及臺灣士林地方法院檢察署移送併辦。
    理  由
一、上揭事實，業據被告丙○於偵訊及原審審理時坦承不諱，核
    與證人即被害人甲○○於警詢及偵查中證述之失竊情節相符
    ，及被害人丁○○、乙○○於警詢指訴其被詐騙之情節綦詳
    。復有勘察採證同意書、臺北縣政府警察局三重分局刑案現
    場勘察採證紀錄表各乙份、內政部警政署刑事警察局95年10
    月13日刑紋字第0950150609號鑑驗書乙份、中華郵政股份有
    限公司自動櫃員機交易明細表、財團法人金融聯合徵信中心
    通報案件紀錄及補充註記資訊、臺北富邦銀行新莊分行帳號
    000-000000000000號帳戶開戶資料暨交易明細、乙○○得標
    通知郵件暨其匯款證明等在卷可憑，被告之任意性自白係與
    事實相符。本案事證明確，被告犯行堪以認定。
二、按美工刀客觀上具有危險性，足以傷害人之身體，為兇器之
    一種，被告意圖為自己不法之所有，持上揭兇器並破壞冷氣
    孔塑膠板之安全設備，以竊取被害人之財物，核其所為，係
    犯刑法第321條第1項第2、3款之加重竊盜罪，起訴書認被告
    係犯同法同條項第 3款之加重竊盜罪，容有未洽。又被告將
    其所有之存摺、提款卡及密碼提供予詐欺集團成員使用以將
    詐欺所得匯入該帳戶，所為係犯刑法第30條第 1項、同法第
    339條第1項幫助詐欺取財罪。被告所犯上開二罪，犯意各別
    ，行為互殊，應予分論併罰。又被告以幫助之意思，參與詐
    欺取財罪構成要件以外之行為，為幫助犯，爰就幫助詐欺取
    財犯行部分，依刑法第30條第 2項規定，依正犯之刑減輕之
    。又查，被告前於86年間，因違反槍砲彈藥刀械管制條例，
    經原審法院以87年度訴字第 226號判處有期徒刑1年2月，並
    於90年2月21日因撤回上訴而確定，於91年 5月2日縮短刑期
    執行完畢，有本院被告前案紀錄表在卷可稽，其於五年內故
    意再犯有期徒刑以上之上開二罪，各應依累犯之規定加重其
    刑。
三、原審以被告丙○所犯事證明確，予以論罪科刑，固非無見。
    惟查：被告於96年 1月初，在其住處樓下，將其申辦之「台
    北富邦銀行新莊分行」帳號「000-000000000000」號帳戶之
    存摺、提款卡及密碼，以每月 2,000元之代價，出租予不詳
    姓名年籍之男人，而以此方式，幫助詐欺集團詐欺財物。嗣
    除了丁○○外，另有乙○○同於96年1月3日中午12時30分許
    ，接獲某詐欺集團成員電子郵件，誆稱乙○○網路購物得標
    ，要求乙○○匯款至郵件所載帳號，致乙○○陷於錯誤，於
    同年月 6日19時08分許，至桃園縣中壢市普仁郵局，以自動
    櫃員機帳匯款 1,600元至丙○之上開帳戶。此部份事實，原
    審未予審酌，即有疏漏。另中華民國96年罪犯減刑條例於96
    年 7月4日公布，並自96年7月16日施行，原審未及審酌，亦
    有未合。被告上訴意旨請求從輕量刑，然原審量刑並無過重
    情事，被告上訴意旨，並無理由。惟原判決既有上開可議之
    處，自應由本院予以撤銷改判。爰審酌被告有上述前科，素
    行非佳、其犯罪之動機、目的、手段、對被害人所生財產上
    之損害程度、所得利益、犯罪後坦承犯行態度尚稱良好等一
    切情狀，各量處如主文第 2項所示之刑，又被告所為本件犯
    行，犯罪時間均在96年 4月24日以前，所犯攜帶兇器毀越安
    全設備竊盜罪，和幫助意圖為自己不法之所有以詐術使人將
    本人之物交付罪，皆核與中華民國96年罪犯減刑條例第 2條
    第1項第3款之減刑條件相符，分別依法減為有期徒刑4月及2
    月，並均諭知易科罰金之折算標準，併定其應執行之刑，以
    資懲儆。至於被告為上開竊盜行為所用之美工刀並未扣案，
    復查無確切證據證明尚未滅失，自無從併予宣告沒收，附此
    敘明。
四、被告丙○經合法傳喚，無正當理由不到庭，爰不待其陳述逕
    行判決。
據上論斷，應依刑事訴訟法第369條第1項前段、第364條、第299
條第1項前段、第371條，刑法第30條第2項、第321條第1項第2、
3款、第339條第1項、第47條第1項、第51條第5款、第41條第1項
第2項，刑法施行法第1條之1第1項，中華民國96年罪犯減刑條例
第2條第1項第3款、第7條第1項、第2項、第9條，判決如主文。
本案經檢察官羅榮乾到庭執行職務。
中　　華　　民　　國　　96　　年　　10　　月　　19　　日
                  刑事第十四庭審判長法　官  陳志洋
                                    法　官  林秀鳳
                                    法　官  沈宜生
以上正本證明與原本無異。
不得上訴。
                                    書記官  陳雅加
中　　華　　民　　國　　96　　年　　10　　月　　22　　日
附錄：本案論罪科刑法條全文
中華民國刑法第321條
犯竊盜罪而有左列情形之一者，處6 月以上、5 年以下有期徒刑
：
一  於夜間侵入住宅或有人居住之建築物、船艦或隱匿其內而犯
    之者。
二  毀越門扇、牆垣或其他安全設備而犯之者。
三  攜帶兇器而犯之者。
四  結夥三人以上而犯之者。
五  乘火災、水災或其他災害之際而犯之者。
六  在車站或埠頭而犯之者。
前項之未遂犯罰之。
中華民國刑法第339條
意圖為自己或第三人不法之所有，以詐術使人將本人或第三人之
物交付者，處5 年以下有期徒刑、拘役或科或併科1 千元以下罰
金。
以前項方法得財產上不法之利益或使第三人得之者，亦同。
前二項之未遂犯罰之。
